臺灣新竹地方法院交通事件裁定　96年度交聲字第41號
移送　機關　交通部公路總局新竹區監理所新竹市監
異　議　人
即受處分人　甲○○
上列受處分人因違反道路交通管理處罰條例案件，對於交通部公
路總局新竹區監理所新竹市監理站於中華民國九十六年一月二十
三日所為之竹監新四字第裁五一─Ｅ00000000號違反道
路交通管理事件裁決聲明異議，本院裁定如下：
    主  文
異議駁回。
    理  由
一、按受處分人，不服第八條主管機關所為之處罰，得於接到裁
    決書之翌日起二十日內，向管轄地方法院聲明異議；又交通
    法庭認為聲明異議無理由者，應以裁定駁回之，道路交通管
    理處罰條例第八十七條第一項、道路交通案件處理辦法第十
    九條，分別定有明文。次按汽車駕駛人於行駛道路時，使用
    手持式行動電話進行撥接或通話者，處新臺幣（下同）三千
    元罰鍰。道路交通管理處罰條例第三十一條之一第一項定有
    明文。
二、原處分意旨略以：本件受處分人即異議人甲○○於民國九十
    五年十二月二十五日十時四十九分許，駕駛車牌號碼六Ｐ－
    九六五五號自用小客車，行經新竹市○○街、復興路口時，
    因「汽車駕駛人於行駛道路時使用手持式行動電話進行撥接
    」之違規事實，為新竹市警察局交通隊執行勤務之員警陳冠
    樺以其違反道路交通管理處罰條例第三十一條之一（漏載第
    一項）規定之行為攔停掣單舉發，受處分人當場拒簽該舉發
    違反道路交通管理事件通知單（下稱舉發單）。嗣受處分人
    向原處分機關提出申訴，經原處分機關調查結果，仍認受處
    分人確有前開違規行為，原處分機關乃於九十六年一月二十
    三日依道路交通管理處罰條例第三十一條之一第一項之規定
    ，裁處受處分人罰鍰三千元。
三、聲明異議意旨略以：異議人並無在車輛行進中手持行動電話
    撥接之違規行為，當時是為了看置於駕駛座前方置物杯中之
    手機上之時間，而用手摸了一下，即遭警攔停，為此，爰依
    法聲明異議等語。
四、經查：
（一）本件異議人對於前揭時、地，駕駛車號六Ｐ－九六五五號
      自小客車，行經新竹市○○路、復興路口為警攔停之事實
      ，並不否認，並有前揭舉發通知單及證人即攔停取締之員
      警陳冠樺證述明確，堪信為真。
（二）證人即員警陳冠樺到庭具結證稱：「我當天是騎摩托車在
      巡邏，我右轉復興路時，看到前方異議人駕駛一臺自小客
      車，我從他的同向後方看到他在講行動電話，異議人哪一
      隻手持手機我忘了，我就騎摩托到他的車窗旁邊敲他的玻
      璃，我是在復興路快到文昌街口把他攔下來，我跟異議人
      說手持電話講大哥大是不對的，我就騎到他的自小客車前
      方將警用機車停妥後，請異議人拿出行照、駕照，我在警
      用車上填妥告發單，將告發單給異議人時他還在講電話，
      並問我要罰多少錢，我跟他說要罰三千元，異議人說太貴
      了，可否改別的處罰條文，我說不行，你只是講大哥大違
      規而已，我要拿給他簽名，他叫我等一下，因為他還在講
      電話，我就在他的駕駛座車旁等，過了一分鐘後，我拿給
      他簽名時，他說不要簽可不可以，我說他簽不簽是他的權
      利，但違規行為還是要開罰單，異議人後來並沒有簽名。
      …我是看我的手機，我的手機有調快五至十分鐘，…我是
      敲了異議人窗戶，只是他還在講電話，我摩托車都已經停
      下來了，他還在講。」（參本院九十六年四月二十日訊問
      筆錄）等語明確。衡諸掣單之舉發員警為執法人員，與異
　　　議人素不相識，並無仇隙，並沒有設詞誣陷異議人之理由
  　　，堪認其所述為真。
（三）再觀異議人所使用之0000000000門號之通話紀
      錄，在本案違規日之九十五年十二月二十五日十時四十五
      分三十秒至四十六分二十四秒時，有一通由異議人發話於
      其他門號之撥接電話，通話時間為五十四秒一節，有異議
      人自己提出之該門號已出帳通話明細清單在卷可查，復為
      異議人所不否認，又本案舉發單上之違規時間係記載當日
      十時四十九分一節，亦有該舉發單在卷可稽；查員警掣單
      舉發違規行為時所填載之時間，當係其目睹違規行為後、
      攔停違規人並告以違規要旨後，始填單舉發，且員警在外
      執行勤務，所憑以填載之時間，當僅得依據身上所攜之時
      間工具，無法即刻得知標準時間為何，是故員警所填載之
      時間，前後數分鐘之誤差，應係合理而可接受之誤差範圍
      ，查本案舉發單填載之違規時間與異議人提出之撥接紀錄
      僅有二分鐘餘，佐以證人即員警陳冠樺證述在異議人車輛
      後方時，即已目睹異議人手持行動電話，追上前並敲窗攔
      停後，異議人仍在講電話等語，本院認異議人確有於員警
      攔停時撥接行動電話之違規行為。
（四）異議人雖辯稱伊有喉癌，講話很慢，如果要講話一定要停
      下車來云云，惟查證人即員警陳冠樺證述在復興路上即目
      睹異議人前揭違規行為，追至復興、文昌路口，且將警用
      摩托車擋停在異議人車輛前方，始將異議人攔停等語，異
      議人復不否認這段時間車輛係在行進中，而通聯紀錄之通
      話時間又係始於當日十時四十五分三十秒，佐以異議人陳
      稱其講話緩慢等語，是若再加計異議人在通話前之撥按電
      話號碼之時間，更可證明證人即員警陳冠樺所證述之「我
      是敲了異議人窗戶，只是他還在講電話，我摩托車都已經
      停下來了，他還在講。」等語一節為真。若如異議人所辯
      稱係停下車來講該通電話云云，則異議人在四十六分二十
      四秒結束通話後，顯然無法在二分鐘餘之時間內，完成駕
      車在新竹市○區○○○路上、再由員警自後追至復興、文
      昌路口攔停、告以違規要旨後再掣單舉發，是應認其所提
      之0000000000門號之該筆十時四十五分三十秒
      進行至四十六分二十四秒之通話紀錄，即為員警攔停其使
      用手持式行動電話進行撥接之違規行為彼時，異議人上開
      所辯，無法採信。異議人復辯稱當時係手摸電話，非在講
      行動電話云云，惟如異議人所辯，其在手摸電話之前，既
      然才剛在路邊撥接電話，有數度可知當時時間為何，是否
      有必要在剛結束通話後，即再度手摸電話欲知時間為何，
      亦令人生疑，況且其以手往中控臺上方摸電話之動作與手
      持電話在耳邊接聽之動作完全不同，異議人此部分所辯，
      亦不合理，無法採信，其所提之通聯紀錄，反益證其違規
      事實。綜上，本院依該通聯紀錄、證人即值勤員警陳冠樺
      之證述、及異議人辯述內容之不合理等理由，而認員警本
      其維護交通秩序、安全職責所為之前揭舉發，應屬正確。
      本件事證明確，異議人之上開違規行為，堪以認定。
五、綜上所述，異議人確有於前揭時、地於行駛道路時，使用手
    持式行動電話進行撥接之違規行為，原處分機關依道路交通
    管理處罰條例第三十一條之一第一項規定裁處異議人罰鍰三
    千元，核無違誤，本件異議為無理由，應予駁回。
六、應依道路交通案件處理辦法第十九條，裁定如主文。
中　　華　　民　　國　　96　　年　　4 　　月　　26　　日
                    交通法庭　　　法  官  楊麗文
以上正本證明與原本無異。
如不服本裁定，應於裁定送達後五日內向本院提出抗告狀。
中　　華　　民　　國　　96　　年　　4 　　月　　26　　日
                                  書記官  蕭惠婷
